【裁判字號】    95,訴,206
【裁判日期】    950315
【裁判案由】    槍砲彈藥刀械管制
【裁判全文】
臺灣板橋地方法院刑事判決              95年度訴字第206 號
公  訴  人  臺灣板橋地方法院檢察署檢察官
被      告  乙○○
指定辯護人  本院公設辯護人甲○○
上列被告因違反槍砲彈藥刀械管制條例案件，經檢察官提起公訴
（94年度核退偵字第1258號），本院判決如下：
    主  文
乙○○未經許可，持有可發射金屬具有殺傷力之土造長槍，處有
期徒刑年壹月，併科罰金新臺幣貳萬元，罰金如易服勞役，以
新臺幣玖佰元即銀元佰元折算壹日。
扣案以木質槍身組合金屬槍管而成之土造長槍壹枝（槍枝管制編
號：0000000000），沒收。
    事  實
一、乙○○於民國（下同）94年10月6 日21時許，在臺北縣三峽
    鎮駱駝潭旁見他人棄置而具有殺傷力之土造長槍（槍枝管制
    編號：0000000000號）1 枝，其雖明知未經許可不得持有可
    發射金屬具有殺傷力之槍枝，卻仍將之拾取而持有之。迨94
    年10月23日14時40分許，為警循線在「快鶴建設」工地（臺
    北縣蘆洲市○○街172 巷35弄13號對面）地下室內之車牌號
    碼W8-8222 號自用小客車（車主：乙○○）後車廂內查獲，
    並扣得上開槍枝而偵悉上情。
二、案經臺北縣政府警察局蘆洲分局移送臺灣板橋地方法院檢察
    署檢察官偵查起訴。
    理  由
一、前揭犯罪事實，業據被告乙○○迭於警詢、檢察官偵查及本
    院審理中坦承不諱，又前揭扣案槍枝於檢察官偵查中經內政
    部警政署刑事警察局為鑑定，鑑定結果：「一、送鑑土造長
    槍壹枝（槍枝管制編號0000000000），認係以木質槍身組合
    金屬槍管而成之土造長槍，以打擊底火引爆槍管內火藥為發
    射動力，機械性能良好，可供發射彈丸使用，認具殺傷力。
    」，此有內政部警政署刑事警察局94年11月7 日刑鑑字第09
    40165283號槍彈鑑定書1 份（見臺灣板橋地方法院檢察署94
    年度核退偵字第1258號卷第7 頁至第9 頁）附卷足憑。從而
    ，本案事證已臻明確，被告犯行洵堪認定，自應依法論科。
二、核被告乙○○所為，係犯槍砲彈藥刀械管制條例第8 條第4
    項之未經許可持有可發射金屬具有殺傷力之土造長槍罪。雖
    辯護人以被告係拾獲他人棄置之槍枝，一時好奇而予以持有
    ，被告學歷不高，未能即時報繳，其犯罪情節尚堪憫恕，請
    求依刑法第59條之規定減輕其刑云云；惟按刑法第59條之酌
    量減輕其刑，必於犯罪之情狀，在客觀上足以引起一般同情
    ，認為即予宣告法定低度刑期，猶嫌過重者，始有其適用（
    參照最高法院51年台上字第899 號判例）。查槍枝為違禁物
    ，政府查緝甚嚴，此為一般人所明知，非法持有具殺傷力之
    槍枝，嚴重危害社會安全，被告無視法律之禁止，持有前開
    土造長槍，其犯罪情狀，本難認有何堪予憫恕之情形，再者
    ，就「持有具殺傷力之土造長槍」之犯行，依94年1 月26日
    修正公布（自94年1 月28日生效）前之槍砲彈藥刀械管制條
    例第11條第4 項規定之法定刑為「1 年以上7 年以下有期徒
    刑，併科新臺幣700 萬元以下罰金」，惟於此次修正將其法
    定刑提高為「3 年以上10年以下有期徒刑，併科新臺幣700
    萬元以下罰金」，其立法理由係「一、依據目前實務經驗，
    發現許多槍擊案件，幾乎都是使用土（改）造槍枝，由此可
    見土（改）造槍枝危害之鉅，故有修正加重土（改）造槍枝
    刑度之必要，以避免持用土（改）造槍枝危害社會治安。另
    配合修正條文第四條將「改造模型槍」歸類於「其他可發射
    金屬或子彈具有殺傷力之各式槍砲」，爰將原條文第十條、
    第十一條合併修正。二、配合修正提高土（改）造槍枝之刑
    度，並為維持罪刑衡平性，合併修正提高原條文第八條有關
    鋼筆槍、瓦斯槍、獵槍或空氣槍之處罰刑度及罰金。」，綜
    合上情，本院認被告所為難認符合刑法第59條酌減其刑之規
    定，合予敘明。爰審酌被告之犯罪動機、目的、手段、所生
    危害及其品行、智識程度、犯罪後坦承犯行，態度尚佳，已
    見悔意等一切情狀，量處如主文所示之刑，就所宣告之罰金
    刑部分並諭知如易服勞役之折算標準，以資懲儆。
三、扣案以木質槍身組合金屬槍管而成之土造長槍1 枝（槍枝管
    制編號：0000000000），屬違禁物，應依刑法第38條第1 項
    第1 款之規定宣告沒收。
據上論斷，應依刑事訴訟法第299 條第1 項前段，槍砲彈藥刀械
管制條例第8 條第4 項，刑法第11條前段、第42條第2 項、第38
條第1 項第1 款，罰金罰鍰提高標準條例第2 條，現行法規所定
貨幣單位折算新臺幣條例第2 條，判決如主文。
本案經檢察官蘇揚旭到庭執行職務。
中    華    民    國    95    年    3     月    15    日
                  刑事第十六庭  審判長法  官  陳鴻清
                                      法  官  張江澤
                                      法  官  歐陽漢菁
以上正本證明與原本無異。
如不服本判決，應於判決送達後10日內，向本院提出上訴狀。
                                      書記官  林蔚然
中    華    民    國    95    年    3     月    15    日
附錄本案論罪科刑法條全文：
槍砲彈藥刀械管制條例第8 條：
未經許可，製造、販賣或運輸鋼筆槍、瓦斯槍、麻醉槍、獵槍、
空氣槍或第四條第一項第一款所定其他可發射金屬或子彈具有殺
傷力之各式槍砲者，處無期徒刑或五年以上有期徒刑，併科新臺
幣一千萬元以下罰金。
未經許可，轉讓、出租或出借前項所列槍枝者，處五年以上有期
徒刑，併科新臺幣一千萬元以下罰金。
意圖供自己或他人犯罪之用，而犯前二項之罪者，處無期徒刑或
七年以上有期徒刑，併科新臺幣一千萬元以下罰金。
未經許可，持有、寄藏或意圖販賣而陳列第一項所列槍枝者，處
三年以上十年以下有期徒刑，併科新臺幣七百萬元以下罰金。
第一項至第三項之未遂犯罰之。


司法院資訊處製作；財團法人民間司法改革基金會備份。
